【裁判字號】    99,易,910
【裁判日期】    991013
【裁判案由】    違反毒品危害防制條例
【裁判全文】
臺灣彰化地方法院刑事判決               99年度易字第910號
公  訴  人  臺灣彰化地方法院檢察署檢察官
被      告  甲○○
上列被告因違反毒品危害防制條例案件，經檢察官提起公訴（99
年度毒偵字第1483號），本院判決如下：
    主   文
甲○○施用第二級毒品，處有期徒刑肆月，如易科罰金，以新臺
幣壹仟元折算壹日。
    事   實
一、甲○○前因施用毒品案件，經本院以97年度毒聲字第305號
    裁定送勒戒所觀察、勒戒後，認有繼續施用毒品之傾向，復
    經本院以97年度毒聲字第486號裁定送強制戒治，甫於民國
    98年7月17日執行完畢釋放，並由臺灣彰化地方法院檢察署
    檢察官以98年度戒毒偵字第295、296號為不起訴處分確定。
    詎其仍不知悛悔，於前揭強制戒治執行完畢釋放後5年內，
    復基於施用第二級毒品甲基安非他命之犯意，於99年7月18
    日19時許，在彰化縣社頭鄉○○村○路巷15前弄1號其住處
    ，以將甲基安非他命置於玻璃吸食器內以火燒烤吸食其煙霧
    之方式，施用第二級毒品甲基安非他命1次。嗣於99年7月22
    日7時2分許，因另涉他案遭通緝中，為警在其上揭住處緝獲
    ，且經警採集其尿液送驗，結果呈甲基安非他命陽性反應，
    而悉上情。
二、案經彰化縣警察局員林分局報告臺灣彰化地方法院檢察署檢
    察官偵查起訴。
    理  由
一、按被告以外之人於審判外之陳述，雖不符刑事訴訟法第159
    條之1至第159條之4之規定，而經當事人於審判程序同意作
    為證據，法院審酌該言詞陳述或書面陳述作成時之情況，認
    為適當者，亦得為證據。當事人、代理人或辯護人於法院調
    查證據時，知有第159條第1項不得為證據之情形，而未於言
    詞辯論終結前聲明異議者，視為有前項之同意，刑事訴訟法
    第159條之5定有明文。查本案全部卷證，公訴人及被告均不
    爭執其證據能力，本院復衡以該等供述證據及非供述證據作
    成時之情況，尚無違反不當及證明力明顯過低之瑕疵，亦認
    為以之作為證據應屬適當，是可認後述所引用證據之證據能
    力均無疑義，合先敘明。
二、訊據被告甲○○對於上開事實坦承不諱，且其於99年7月22
    日8時35分許為警採集之尿液，送驗結果呈甲基安非他命陽
    性反應，此有彰化縣警察局員林分局委託檢驗尿液代號與真
    實姓名對照認證單及詮昕科技股份有限公司出具之濫用藥物
    尿液檢驗報告各1紙在卷可稽，足徵被告之任意性自白與事
    實相符，可以採信。又被告前因施用毒品案件，經本院以97
    年度毒聲字第305號裁定送勒戒所觀察、勒戒後，認有繼續
    施用毒品之傾向，復經本院以97年度毒聲字第486號裁定送
    強制戒治，甫於民國98年7月17日執行完畢釋放，並由臺灣
    彰化地方法院檢察署檢察官以98年度戒毒偵字第295、296號
    為不起訴處分確定等情，有臺灣高等法院被告前案紀錄表、
    臺灣彰化地方法院檢察署刑案資料查註紀錄表各1份在卷可
    考，被告於強制戒治執行完畢釋放後，5年以內再犯本件施
    用第二級毒品之犯行，事證明確，應予依法論科。
三、查甲基安非他命係毒品危害防制條例所定之第二級毒品，不
    得非法持有、施用。核被告所為，係犯毒品危害防制條例第
    10條第2項之施用第二級毒品罪；其為供施用毒品甲基安非
    他命而持有之低度行為，為其施用之高度行為所吸收，不另
    論罪。爰審酌被告因施用毒品經觀察、勒戒及強制戒治後，
    猶未能深切體認毒品危害己身之鉅，及早謀求脫離毒害之道
    ，反而於出所後伺機再犯，未見有何收斂、警惕之意，無視
    於毒品對於自身健康之戕害及國家對於杜絕毒品犯罪之禁令
    ，自有使其接受相當時期監禁以敦化性情之必要，惟念及被
    告尚能坦承犯行，且施用毒品固戕害個人健康至深，然就他
    人權益之侵害仍屬有限，及其犯罪目的、手段、智識程度等
    一切情狀，量處如主文所示之刑，並諭知易科罰金之折算標
    準，以示懲儆。
據上論斷，應依刑事訴訟法第299條第1項前段，毒品危害防制條
例第10條第2項，刑法第11條前段、第41條第1項前段，判決如主
文。
本案經檢察官朱健福到庭執行職務。
中    華    民    國    99    年    10    月    13    日
                        刑事第三庭    法  官  洪志賢
以上正本證明與原本無異。
如不服本判決應於收受判決後10日內向本院提出上訴書狀，並應
敘述具體理由；其未敘述上訴理由者，應於上訴期間屆滿後20日
內向本院補提理由書（均須按他造當事人之人數附繕本）「切勿
逕送上級法院」。
中    華    民    國    99    年    10    月    13    日
                                      書記官  許億先
附錄本案論罪科刑法條全文：
毒品危害防制條例第10條
施用第一級毒品者，處 6 月以上 5 年以下有期徒刑。
施用第二級毒品者，處 3 年以下有期徒刑。

司法院資訊處製作；財團法人民間司法改革基金會備份。
